【裁判字號】    95,交抗,151
【裁判日期】    950303
【裁判案由】    違反道路交通管理處罰條例
【裁判全文】
臺灣高等法院交通事件裁定             95年度交抗字第151號
抗  告  人
即受處分人  甲○○
                      樓
上列抗告人即受處分人因違反道路交通管理處罰條例案件，不服
臺灣板橋地方法院，中華民國94年11月30日所為裁定（94年度交
聲更字第8 號），提起抗告，本院裁定如下：
    主  文
原裁定撤銷，發回臺灣板橋地方法院。
    理  由
一、本件抗告人即受處分人即異議人甲○○於民國（下同）93年
    5 月3 日凌晨1 時17分許，駕駛車牌號碼GFB-318 號重型機
    車，行經臺北縣板橋市○○路○ 段（違反道路交通管理事件
    裁決書誤載為四川路1 段）新興橋頭前時，經臺北縣政府警
    察局板橋交通分隊員警以抗告人有「酒後駕車，拒絕接受酒
    精濃度測試」之違規行為，乃掣單予以舉發。原處分機關交
    通部公路總局臺北區監理所板橋監理站於93年6 月30日，依
    道路交通管理處罰條例第35條第3 項之規定，裁處抗告人罰
    鍰新臺幣60000 元，並吊銷駕駛執照，3 年內禁考。
二、抗告人以員警所持用之酒測機器故障，致未能顯示數值，其
    並未拒絕施作酒測云云，向原審法院聲明異議。
三、原審法院以證人即執行該勤務警員李仁杰已結證稱：當天將
    抗告人攔下後，發現抗告人身上有酒味，抗告人不願施作酒
    測，其遂當場開具舉發通知單，抗告人不願簽收，車輛移置
    單係由抗告人之胞姐簽收等語（原審93年9 月24日訊問筆錄
    ），並提出錄有當日執行經過情形之光碟片為證；另由當場
    目睹之證人即臺北縣政府警察局板橋交通分隊小隊長洪錦德
    及警員呂火煌2 人之證詞，亦可佐證抗告人不願簽收舉發通
    知單。因依道路交通案件處理辦法第19條之規定，駁回抗告
    人之異議。
四、按汽車駕駛人拒絕接受酒精濃度測試之檢定者，處新臺幣60
    000 元罰鍰，並當場移置保管其車輛及吊銷其駕駛執照；又
    汽車駕駛人曾依同條例第35條第3 項前段之規定吊銷駕駛執
    照者，3 年內不得考領駕駛執照，固分別為道路交通管理處
    罰條例第35條第3 項前段及第67條第2 項所明定。惟查，在
    場目睹之證人洪錦德及呂火煌2 人，於原審訊問時係分別證
    稱：「李仁杰說異議人酒測值已經超過，但是酒測器無法列
    印。第2 部酒測器送過來以後，我忘記異議人有無做酒測」
    、「剛好那台機子不知道什麼原因有測到他有酒精超過標準
    值，但是就是無法列印。第2 台酒測器帶來之後，異議人是
    否有再測，我已經有點忘記了」（原審94年5 月6 日訊問筆
    錄第2 頁至第5 頁）等語，已難佐證另一證人李仁杰所為抗
    告人不願接受酒精濃度測試檢定之證詞；況原審法院經勘驗
    證人李仁杰警員所提出錄有當日執行經過情形之光碟片，其
    中有「異議人站在警車放置酒測器前，隨後拿皮夾出來尋找
    證件，警員有告知異議人其吹氣方式不正確，無法測得數值
    ，請其重新測試，惟異議人僅一直和警員爭辯，始終不肯再
    作測試。嗣後異議人坐在警車右後座上，聲稱要讓警員抽血
    檢測酒精濃度」之影像（原審93年12月17日勘驗筆錄），是
    否即可認抗告人有拒絕接受酒精濃度測試檢定之情事，亦非
    無研求之餘地。原審未予究明，遽予裁定駁回抗告人之異議
    ，尚有未洽。抗告意旨執此指摘原裁定不當，尚非全無足取
    ，爰將原裁定撤銷，發回原審法院更為適法之裁定。
據上論斷，應依道路交通案件處理辦法第26條，刑事訴訟法第41
3 條前段，裁定如主文。
中    華    民    國    95    年    3     月    3     日
                   交通法庭審判長法  官  吳昭瑩
                                 法  官  王梅英
                                 法  官  王麗莉
以上正本證明與原本無異。
不得再抗告。
                                 書記官  蘇秋
中    華    民    國    95    年    3     月    6     日


司法院資訊處製作；財團法人民間司法改革基金會備份。
